臺灣板橋地方法院刑事裁定　　　　　　 94年度交聲字第810號
原處分機關　交通部公路總局臺北區監理所
異　議　人
即受處分人　乙○○
上列受處分人因違反道路交通管理處罰條例案件，不服原處分機
關於中華民國九十四年五月五日所為之處分（原處分案號：北監
自裁字第裁四○─Ａ00000000號），聲明異議，本院裁
定如下：
    主  文
異議駁回。
    理  由
一、按汽車駕駛人，爭道行駛有插入正在連貫行駛汽車之中間之
    情形者，處新臺幣（下同）六百元以上一千八百元以下罰鍰
    ，並記違規點數乙點，道路交通管理處罰條例第四十五條第
    五款、第六十三條第一項第一款定有明文。次按汽車駕駛人
    有其他違規行為經以科學儀器取得證據資料，當場不能或不
    宜攔截製單舉發者，得對汽車所有人逕行舉發處罰，道路交
    通管理處罰條例第七之二條第一項第六款亦規定甚明。
二、本件原處分機關以受處分人即異議人乙○○所有車牌號碼為
    ＨＺ─七六五三號自用小客貨車，於民國九十四年三月七日
    七時五十九分許行經臺北縣市間之華江橋時，有插入正在連
    貫行駛汽車之中間之爭道行駛違規行為，為警拍照存證後而
    逕行製單舉發，乃以異議人違反道路交通管理處罰條例第四
    十五條第五款之規定，裁處罰鍰九百元，並依同條例第六十
    三條第一項第一款之規定記違規點數乙點。
三、異議人意旨略以本件採證相片只見上開車輛合法於白虛線內
    變換車道，並無跨越雙白線插入右側連貫車陣中之情形，實
    難認有何違規之處云云，提起本件異議請求撤銷原處分。
四、經查：
  (一)本件舉發機關即臺北市政府警察局萬華分局以受處分人即異
    議人乙○○所有車牌號碼為ＨＺ─七六五三號自用小客貨車
    ，於九十四年三月七日七時五十九分許行經臺北縣市間之華
    江橋時，有插入正在連貫行駛汽車之中間之爭道行駛違規行
    為，經拍照存證後逕行製單舉發，此有臺北市政府警察局北
    市警交大字第Ａ00000000號舉發違反道路交通管理
    事件通知單乙紙及採證相片二幀在卷可稽。又原處分機關據
    上開舉發內容，以異議人違反道路交通管理處罰條例第四十
    五條第五款之規定，於九十四年五月五日以北監自裁字第裁
    四○
    ─Ａ00000000號裁決書裁處罰鍰九百元，並依同條
    例第六十三條第一項第一款之規定記違規點數三點，此亦有
    上開裁決書存卷足據。
  (二)異議人雖否認有何違規行為，並以前開情詞置辯。惟異議人
    確於上開時、地有前揭之違規事實，業據證人即本件舉發之
    員警甲○○於本院審理中具結證述屬實，其證稱：「‧‧‧
    我當時在華江橋上往臺北方向的分道線上，該分道線的兩側
    分別通往環河快速道路及和平西路，當時看到違規車輛原本
    走在第二車道，向右切入外側車道，外側車道車多擁擠，該
    天是上班時間，外側車道車輛正在連貫行駛當中，第一張照
    片是拍攝他正在切入外側車道的情形，第二張是開到我面前
    時所拍得，後面也都是車子，兩張相片拍攝隔不到一分鐘，
    我在拍第一張照片時，外側車道車多擁擠，車子前後連貫，
    該車輛必須以插隊的方式才能進入外側車道，本件我們只有
    舉發異議人插入連貫車陣行使，並沒有舉發他跨越雙白線。
    」、「因為當時車多擁擠，如果用欄停的方式舉發，會造成
    後方車行堵塞的情形，所以我們才用拍照舉證的方式舉發。
    這個情形在華江橋上很嚴重。」等語，並提出採證相片二幀
    為證（參本院本院九十四年六月十六日訊問筆錄）。按交通
    警員製單舉發違反道路交通管理處罰條例所列之違規行為，
    係公務員基於職務上權力，依法就特定之具體事件所為具公
    法上效果之單方行政行為，基於公務員為公法上行為具有公
    信力之原則，該行政處分當可被推定為真正，本此公信原則
    ，立法者乃賦予行政機關制定違反道路交通事件統一裁罰標
    準及處理細則，使執勤警員得當機處分以達其維護交通秩序
    、安全之行政目的。反之，若謂公務員一切行政行為均需預
    留證據以證其實，則國家行政勢必窒礙難行。查本件證人甲
    ○○對系爭車輛插入正在連貫行駛汽車中間之爭道行駛違規
    情形與舉發經過均能詳為陳述，細繹其證述內容並無前後矛
    盾或與事理不符而存有瑕疵之處，審酌其與異議人並不相識
    而無嫌隙，應無甘冒偽證罪刑責風險而設詞構陷異議人之理
    ，堪信係據實以陳。而依本件於同一地點拍攝之採證相片，
    第一張相片顯示系爭車輛自內側車道正欲跨越白虛線之分道
    線切入外側車道，當時內側車道上車輛甚少，而外側車道則
    車輛極多而擁塞；第二張相片則顯示系爭車輛已行駛於外側
    車道，其前方及後方均有緊靠而連貫行駛之其他車輛，足見
    於系爭車輛變換車道之前後，該外側車道均處於車多擁塞而
    連貫行駛之狀態，核與證人之證述相符。另本件舉發時間係
    上午七時五十九分，為上班上學之交通尖峰時段，自臺北縣
    方向經由華江橋進入臺北市區之車流量極大，必有擁塞之情
    形出現，一般駕駛人亦多以改道或提早進入市區之方式以避
    免受阻於路，此為社會週知之事實，此並與證人上開證述及
    卷存採證相片顯示之情形相為合致。而當時系爭車輛並非由
    異議人親自駕駛，此亦經其是認在卷，則異議人所執並未違
    規之異議理由無非為個人臆測推斷之詞，實乏所據。是以異
    議人既未能提出任何關於舉發不實之事證，復查無任何證據
    足資證明執勤員警有何捏造事實違法取締之不法情事，證人
    甲○○本於維護交通秩序、安全職責所為之舉發，自應受到
    合法、正確之推定，而得據以認定異議人上開違規之事實。
    另
    本件舉發之違規事實係插入正在連貫行駛汽車之中間之爭道
    行駛行為，而非不依標線指示跨線行駛之違規，是異議人稱
    該車當時並無跨越雙白線之辯詞核與本件無涉，併此敘明。
  (三)又系爭車輛違規時因現場車流量大不宜攔截製單舉發，經警
    拍照採證後對汽車所有人逕行舉發，此經證人甲○○證述明
    確在卷，是本件逕行舉發亦合於法定程序。綜上所述，異議
    人所為置辯，容屬未能採信，原處分機關據以依法處分，核
    無違誤，本件異議為無理由，應予駁回。
據上論斷，應依道路交通案件處理辦法第十九條，裁定如主文。
中　　華　　民　　國　　94　　年　　9 　　月　　13　　日
                  交通法庭  法　官  楊  博  欽
以上正本證明與原本無異
如不服本裁定應於送達後五日內向本院提出抗告狀
                            書記官　曾  美  滋
中　　華　　民　　國　　94　　年　　9 　　月　　13　　日
